臺灣新北地方法院民事判決      
                                     110年度訴字第1844號
原          告  簡子欽

訴 訟 代 理 人  黃靖芸律師
被          告  潘美伶

                林孟倫
共同訴訟代理人  林嫦芬律師
上列當事人間請求侵權行為損害賠償事件，於中華民國111年3月
8日言詞辯論終結，本院判決如下：
    主      文
被告應連帶給付原告新臺幣伍萬元，及自中華民國一百一十年七
月二十日起至清償日止按週年利率百分之五計算之利息。
原告其餘之訴駁回。
訴訟費用由被告連帶負擔十分之一，餘由原告負擔。
本判決第一項關於原告勝訴部分，得為假執行；被告以新臺幣伍
萬元為原告預供擔保後，得免為假執行。
原告其餘假執行之聲請駁回。
    事實及理由
壹、當事人之主張：
一、原告方面：
    聲明：被告應連帶給付原告新臺幣（下同）80萬元，及自起
    訴狀繕本送達翌日起至清償日止按週年利率百分之五計算之
    利息。原告願供擔保，請准宣告假執行。
　　其陳述及所提出之證據如下：
（一）不爭執事項：
 　1、原證4影片中兩人為被告潘美伶、林孟倫。
 　2、原證4影片中擁抱、親吻、肢體接觸之行為。
 　3、被告潘美伶同意原告使用其手機定位等內容。
 　4、原告所提供之少爺旅館定位紀錄、及下車地點為少爺旅館
      搭乘UBER計程車紀錄確實為被告潘美伶手機顯示內容。
 　5、原告與原告母親於110年6月22日持著下車地點為少爺汽車
      旅館之行車紀錄，前往被告潘美伶娘家與被告潘美伶、潘
      美伶母親詢問此情之事實。
（二）被告潘美伶及被告潘美伶母親張素欗謊稱原告將被告潘美
      伶趕出家門，故被告林孟倫安慰他，而擁抱親吻畫面僅是
      安慰等語，絕非事實，實屬無稽。然被告潘美伶亦「自承
      」並無遭原告趕出門，是自己跑出來（見原證13），而原
      告是擔心被告潘美伶安全，希望其不要再經營口罩導致三
      更半夜未返家，而潘美伶則負氣離家，並坦承到少爺汽車
      旅館之定位，此有對話紀錄可證：
      110年6月25日(見原證13第1頁)潘美伶：「(你)沒趕我出
      去我知道,是趕我口罩」、110年7月6日(見原證13第2頁)
      潘美伶：「你就知道我的人、愛激怒、如果當初不要這樣
      ，我會跑出來嗎，幹」、「還有你一直沒後續動作（即要
      求原告房子過戶一半給他作為返家條件）」
　　　由上開對話紀錄可知，被告潘美伶亦自承並無遭原告趕出
      門，而是原告希望他不要再經營口單到三更半夜而潘美伶
      負氣離家，故並無原告趕其出門之事實，被告與證人張素
      欗之證詞，並非事實。
（三）實則，被告潘美伶因想與被告林孟倫約會、一同以經營口
      罩事業為名，行約會過夜之實，故自行離家出走，完全不
      管小孩與原告，而原告請求被告潘美伶返家，多以小孩立
      場想想，被告潘美伶竟以「要求原告房子過戶一半給他，
      以及「要求原告接受其晚回家」作為返家同住之條件，此
      有對話紀錄可證：110年6月20日(見原證14第1頁)潘美伶
      ：「非常多不滿」，原告：「我在聽」、「然後呢」，潘
      美伶：「你要我回去，房子過一半不然不回去」。110年6
      月23日(見原證14第2頁)原告：「師姐不是有說多替小孩
      想想嗎」、潘美伶：「有啊，他也沒有要我馬上回去啊」
      、「急什麼我的人生我自己操控、不是你來替我做主」、
      原告：「就當為了小孩，小孩成長只有一次」。110年7月
      13日(見原證 14 第3頁)潘美伶：「我說了我可以履行夫
      妻義務但是我常常晚回去你可以接受嗎？」、「有時早、
      有時晚」，原告：「心中的結一天不解開你始終沒辦法釋
      懷」，潘美伶：「真的不行我還考慮乾脆離婚」。
      是以，原告並無趕被告離家，而被告潘美伶亦承認是他自
      己跑出去，故被告潘美伶與其母親謊稱原告其回家並非事
      實，證人張素欗之證詞亦不可採信。退步言之，縱被告自
      行離家而心情沮喪，此並非可以婚外情之理由，於原證4
      影片中，明確可看見被告二人之親密互動，並非一般友人
      之加油打氣或安慰：
   1、原證4影片中第1～5秒：被告林孟倫不僅緊緊將整顆頭依偎
      在被告潘美伶肩頸上磨蹭。
   2、更在影片第5秒至6秒處：被告林孟倫轉頭「親吻」被告潘
      美伶之「脖子」延伸至「臉頰」，兩人更親密地將臉緊貼
      進行談話，手部還出現撫摸腰部之舉動、被告林孟倫亦有
      撫摸潘美伶手臂之動作，被告潘美伶更嬌羞地兩手捧臉。
   3、又影片第12秒至14秒處：被告潘美伶更緊密擁抱被告林孟
      倫，除「雙手環抱」外，並將臉頰緊貼著林孟倫之身體，
      被告潘美伶更於影片第17秒處「親吻」林孟倫之肚子。
   4、上開兩人種種親密互動實非一般商業夥伴或朋友間相互鼓
      勵之舉，其親密程度已逾越一般大眾社交之認知，然而被
      告卻辯稱係為原告過度解讀，被告二人僅為朋友間互相打
      氣，說法極為荒謬無理。
（四）況，原告後來始得知，被告潘美伶前一段婚姻即因其成天
      往外跑約會，時常不回家，完全不顧當時的配偶與小孩，
      因而導致離婚，可見被告潘美伶之行為已有前例可循，此
      有潘美伶與其前夫蘇育寬對話紀錄可證(見原證15)。
（五）然而，被告潘美伶亦向原告自承「以前愛亂搞」、「一天
      換一個（男人）」(見原證16)。又，原告於110年11月9日
      （雙方婚姻關係仍存續中）經由社群軟體FB發現被告潘美
      伶創立新帳號「潘小伶」並封鎖原告，感情狀態為竟設定
      為：「交往中但保有交友空間」(見原證12)，然而被告潘
      美伶於雙方婚姻關係存續中仍竟試圖隱匿已婚狀態，並稱
      與他人「交往中」，可見被告潘美伶對於兩造婚姻極度不
      忠誠。準此,上開種種皆可證實被告潘美伶對婚姻不忠誠
      ，更何況被告潘美伶與被告林孟倫於上述原證4影片畫面
      中：被告林孟倫親吻其脖子延伸至臉頰、撫摸手臂、被告
      潘美伶撫摸其腰部、被告潘美伶亦緊密擁抱被告林孟倫，
      除「雙手環抱」外並將臉頰緊貼著林孟倫之身體，隨即轉
      頭「親吻」林孟倫之肚子等，此即為男女調情、男女交往
      親密之舉，已超乎商業夥伴之社交互動，乃逾越結交普通
      朋友等一般社交行為之不正常往來，任一人皆無法接受自
      己配偶與異性如此親密舉動，此已破壞婚姻制度下共同生
      活之信賴基礎之程度。
（六）再按，婚姻係以夫妻之共同生活為其目的，配偶應互相協
      力保持其共同生活之圓滿安全及幸福，而夫妻互守誠實，
      係為確保其共同生活之圓滿安全及幸福之必要條件，故應
      解為配偶因婚姻契約而互負誠實之義務，配偶之一方行為
      不誠實，破壞共同生活之圓滿安全及幸福者，即為違反因
      婚姻契約之義務而侵害他方之權利。」，有最高法院55 
      年台上字第2053號判例可資參照。又足以破壞婚姻共同生
      活之圓滿安全之行止，絕非僅以通姦及相姦行為為限，倘
      夫妻任一方與他人間存有逾越結交普通朋友等一般社交行
      為之不正常往來，且其侵害配偶所享有普通友誼以外情感
      交往之獨占權益之程度，已達破壞婚姻制度下共同生活之
      信賴基礎之程度（即達情節重大程度），猶足以構成侵害
      配偶權利之侵權行為。原告與被告潘美伶原為配偶關係，
      參酌原告提出之原證4光碟片內容及錄影翻拍照片所示，
      足認被告二人有互相擁抱、親吻脖子、親吻臉頰、親吻肚
      子、撫摸腰部、手臂、雙手環抱等行為，被告潘美伶抗辯
      係一時情緒崩潰才轉頭抱住被告林孟倫，僅為互相打氣等
      語，顯與上開證據所示不相符，自屬無據。
（七）被告於民事答辯狀第4頁中辯稱：「被告二人合作時間已
      久，在談論公事之餘，偶爾談論生活瑣事，亦屬人情之常
      ，不能以被告間有談論生活上的事，就認為被告二人有超
      乎友誼」云云，然，被告潘美伶每每與被告林孟倫進行其
      所稱之「談論公事」時，皆會刻意迴避原告，若被告二人
      僅單純談論公事與生活瑣事，何須躲避原告，且雙方若僅
      有談論公事，為何需時常以「視訊通話方式」進行，況且
      皆刻意迴避原告，雙方通話時常以視訊方式進行，實非一
      般談論口罩事業時所用之方式。除此之外，被告兩人遭原
      告提告後，便隨即將公司地址遷址、將原址退租（見原證
      9），若非兩人認婚外情之事東窗事發，一般正常同事、
      商業夥伴何須因提告而將整個公司遷至隱密之地點？可見
      兩人並非一般商業夥伴或朋友關係。
（八）此外，被告亦於民事答辯狀第4～5頁中辯稱：「被告潘美
      伶不想與原告有所衝突，對原告指摘與被告林孟倫一同前
      往旅館乙事，被告潘美伶根本不願與原告多談，結果原告
      竟以被告潘美伶沒有否認乙情，即當成被告潘美伶默認。
      」、「原告對被告潘美伶的資訊掌控，實已超乎一般配偶
      間之關懷，難以想像在此嚴密監控的情形下，被告潘美伶
      會有踰矩行為。」云云，自屬無據。實則，原告係因擔心
      被告潘美伶安危才查看定位紀錄，因被告潘美伶前往工作
      或送貨時皆非自行駕車，而係由計程車或被告林孟倫公司
      業務載送(見原證8)，原告擔心被告潘美伶獨自給陌生人
      載送有人身安全之疑慮，故僅於被告潘美伶前往工作或送
      貨時才會察看定位記錄，並非時時刻刻進行監控控。然而
      ，原告查看後，竟發現潘美伶手機定位出現於被告林孟倫
      公司附近山區之少爺汽車旅館(見原證5)，且由110年6月4
      日與6月15日潘美伶預定之計程車紀錄(見原證6)，更可直
      接看出目的地地址：即為位於新北市○○區○○路00巷000號
      之少爺時尚旅館(見原證7)，原告見狀便於6月22日時與母
      親前往潘美伶娘家詢問此事緣由，豈料，被告潘美伶不僅
      承認與林孟倫一同前往旅館，更直接表示前往旅館洗澡，
      更反嗆原告是有抓姦在床嗎等語(見原證10第5頁)，若被
      告潘美伶未曾與被告林孟倫前往旅館，為何當下並未否認
      兩人有一同前往旅館一事，而係坦承有前往旅館洗澡，現
      以不願與原告爭論作為藉口，僅為臨訟辯詞。
（九）然而，被告潘美伶與其母親張素懒現雖矢口否認被告二人
      有一同前往旅館一事，然足以破壞婚姻共同生活之圓滿安
      全之行止，非僅以通姦及相姦行為為限，從而，堪認被告
      二人於原證4影片中親吻脖子臉頓、雙手環抱、撫摸腰部
      、撫摸手臂、親肚子、臉貼肚皮等行為確已超越一般正常
      社交友誼，而有深刻男女曖昧之關係，已足破壞原告婚姻
      共同生活之圓滿安全及幸福，自係不法侵害原告基於婚姻
      關係而享有之身分法益,且夫妻之親密關係遭此侵害，足
      令原告精神上痛苦，自屬情節重大，而構成侵權行為。
（十）更有甚者，被告潘美伶於收到民事起訴狀後，想方設法想
      與原告聯繫要與原告談和解，而原告回覆：「…早在爭吵
      前就出吵前就出軌了，5/14、6/4、6/15、6/18都是我出
      門你就出門，放小孩在家…不是每句對不起都會換來沒關
      係，在一起多久了，你保證了多少次，…再三的保證，你
      就是不守信用，我給的機會太多了…當我現場看到你們的
      行為、那種傷痛你是不會了解的」(見原證10第3頁)，「
      我永遠不會忘記你媽說的，是有抓姦在床嗎」等語(見原
      證10第5頁)。倘若被告潘美伶認為其被誤解，理當應為自
      己辯駁，被告潘美伶竟完全無辯駁並且默認，僅回覆：「
      既然你不談了那找時間辦辦（離婚），假日我會回去收拾
      自己東西」(見原證10第5頁)，由此可見，被告潘美伶確
      實多次出軌，亦無心維持婚姻，同意趕緊辦離婚。
（十一）甚且，被告潘美伶於收到民事起訴狀後，並多次請求原
        告撤告(見原證11)，並毫無否認外遇出軌之行為，更直
        稱：「有需要把事情鬧大嗎？對你有什麼好處？麻煩你
        撤告」、另因被告潘美伶外遇期間已離家出走多時，故
        以「回家」作為要求原告撤告之條件，固稱：「你撤告
        ，我就乖乖回家」等語(見原證11)，然而卻對外遇行為
        毫無反駁，完全默認，更嗣後眼看原告不同意撤告，卻
        立刻「收回」所有訊息(見原證11第2頁)，可見被告潘
        美伶乃心虛，故收回所有交換條件要求撤告之訊息。
（十二）被告稱兩造婚姻難以維持乃因原告暴力相向等語，並非
        事實，被告僅提出108年1月之驗傷單並無法證明因原告
        所致，更無法證明被告無外遇行為，且原告否認此指控
        ，且該證據亦與兩造3年後之離婚事件完全無關，造成
        原告與被告本次離婚乃因被告潘美伶與被告林孟倫不僅
        為親密舉動之交往關係外，兩人更單獨前往旅館，然過
        程中卻毫無悔悟之意，顯逾越社會一般通念所能容忍配
        偶與其他異性間交往之關係，業已不法侵害原告於婚姻
        所生配偶關係之身分法益，原告努力持家、獨自照顧兩
        造兒子，對於原告造成之精神上痛苦自屬非淺，是原告
        請求被告應賠償其非財產上之損害自屬可採。
二、被告方面：
    聲明：請求駁回原告之訴。如受不利之判決，願供擔保請求
    免為假執行。
　　其陳述及所提出之證據如下：
（一）原告起訴請求損害賠償，無非係以原告主觀臆測認知被告
      二人有超友誼之社交關係云云，然原告所述均屬原告片面
      猜疑，惡意解讀下所得出來的結果，被告二人關係非如原
      告所述。原告突因與被告潘美伶發生爭執就將被告潘美伶
      逐出家門，被告潘美伶當時只能回娘家住，此間被告潘美
      伶一直希望與原告溝通，盼能與原告理性和平的對話，但
      原告仍偏執的自說自話，將其臆測的結果加諸在被告潘美
      玲身上。原告生性猜疑，動輒懷疑他人行徑不軌，原告曾
      提及其前一段婚姻的結束是因前妻外遇。
（二）據原告所述，之所以會有系爭影片（詳原證4），係因「
      被告潘美伶有開設手機定位系統供原告定位其位置，……原
      告因好奇被告潘美伶平時工作情況，便與友人依循手機定
      位前往潘美伶批發口罩地點」，由此可知，被告潘美伶並
      未隱瞞自己的形蹤，所以開設手機定位系統供原告可以定
      位被告位置。而且原告當天在被告潘美伶出發前，就已經
      知道被告潘美伶要前往系爭地點工作，換言之，被告潘美
      伶對原告並無任何隱暪行蹤之情事。實因原告長期待業在
      家胡思亂想，自我封閉而生性猜疑，進而對被告不信任，
      所以才要被告交出手機定位系統，表面上雖以關心被告工
      作情況云云，然實際上就是跟監行為。若原告純係關心被
      告潘伶工作情況，原告大可直說並給予協助，或是光明正
      大地前往被告潘美伶工作地點查看，又何必偷偷摸摸的利
      用手機定位加以確認位置。
（三）況由原證4的錄影畫面來看：
　 1、現場是一樓的店面，當時大門敞開，任何人均可一眼望穿
      店裡情形，且有其他員工，被告二人根本不可能作任何逾
      矩的行為。
　 2、當天被告潘美伶因事業家庭問題而心情沮喪，被告林孟倫
      基於朋友情誼而給予安慰鼓勵，畫面顯示被告林孟倫僅是
      將手放在被告潘美伶的肩膀上，因被告潘美伶哭泣且戴口
      罩以致口語不清，被告林孟倫為了聽清楚才靠近被告潘美
      伶，聽完之後拍拍被告潘美伶的肩膀，要被告潘美伶加油
      。對於被告林孟倫的打氣，被告潘美伶一時情緒崩潰，才
      轉頭抱住被告林孟倫。被告潘美伶長久以來與被告林孟倫
      間有合作情誼，被告彼此間相互打氣加油，舉止並無可議
      之處。原告基於對被告的不信任，惡意且別有居心的予以
      解讀，才會將原本只是互相打氣再正常不過的行為，錯誤
      的解讀成為不可告人的瞹眛行為。
（四）至於就其他的部分，從證人林秋萍、證人張素欗之證詞可
      徵，亦純屬原告自我解讀臆測之誤解，被告對原告之指控
      予以否認：
   1、原告稱被告二人有如情侶般視訊云云，係原告猜疑心過重
      ，將被告二人討論公事的通話做不當聯想，被告二人合作
      時間已久，在談論公事之餘，偶爾談論生活鎖事，亦屬人
      情之常，不能以被告間有談論生活上的事，就認為被告二
      人有超乎友誼之關係。
   2、被告二人合作關係已久，被告林孟倫給予潘美伶包裝費用
      的優待，實屬商業交易模式。另贈與開運物品，更是被告
      二人互助互利，希望生意能蒸蒸日上，至於潘美伶稱自己
      為特助，亦不過是便於銷售的手法，原告上述指控內容，
      純為被告二人希望生意能夠好好發展欣欣向榮，原告不能
      體會被告潘美伶辛勞，也就罷了，竟然誣指被告二人有親
      密關係，實屬不該。
   3、又原告指稱被告曾前往少爺汽車旅館，且原告在6月22日
      前往潘美伶娘家質問時，被告潘美伶並未否認與林孟倫一
      同前往旅館云云，然此亦係原告自我解讀，因原告當天怒
      氣沖沖，被告潘美伶不想與原告有所衝突，對原告指摘與
      被告林孟倫一同前往旅館乙事，被告潘美伶根本不願與原
      告多談，結果原告竟以被告潘美伶沒有否認乙情，即當成
      被告潘美伶默認，寧有斯理？事實上原告長久以來對被告
      潘美伶缺乏信任，原告拿著6/4和6/15的記錄，一週後前
      來興師問罪，在原告早已先入為主，不願相信被告潘美伶
      的情形下，被告潘美伶也不願再與原告逞口舌之辯，所以
      才不願多加解釋，原告竟執以誣指被告二人有不正常關係
      ，原告之疑神疑鬼，實已令被告潘美伶感到精疲力竭。
（五）原告對被告潘美伶的資訊掌控，實已超乎一般配偶間之關
      懷，難以想像在此嚴密監控的情形下，被告潘美伶會有逾
      矩行為：
   1、由原告所提供的記錄可知，該記錄是從被告潘美伶的手機
      翻拍而來，代表原告可以隨意閱覽被告潘美伶的手機。原
      告可以自由的翻印被告潘美伶的電子郵件，代表原告可以
      掌握潘美伶的電子郵件。原告自承他是從被告潘美伶的手
      機定位，找到被告潘美伶的所在位置，代表原告可以確實
      掌握被告潘美伶的行蹤。
   2、原告並無工作，可以整天監視被告潘美伶，被告潘美伶則
      是每天工作繁忙，根本無瑕他顧。在一方時間完全自由，
      一方卻為工作所忙的情形下，且一方掌握另一方所有資訊
      的情形下，被告潘美伶怎麼可能有時間、有機會、有體力
      去另外發展男女關係？原告徒憑己意猜測，對被告潘美伶
      無端指控，此實非維持夫妻相處之道。
（六）兩造婚姻無法維繫係因原告個性猜忌易怒，原告不但曾對
      被告潘美伶暴力相向（被證一），還動不動就將被告潘美
      伶趕出家門，不讓被告潘美伶回家，現卻將兩造婚姻之破
      裂歸責於被告潘美伶，甚至明知被告潘美伶結束前一段婚
      姻係因遭前婆婆施暴，反諉稱被告潘美伶與前夫離婚是因
      為外遇。另原告主張其祖父每月給付被告潘美伶5萬元以
      上的生活費，更屬不實，原告祖父每月確實會給付全家生
      活開銷約3萬元，且每月會給原告10萬元左右，所以原告
      可以不用工作，但被告潘美伶因雙親行動不便無法工作，
      為人子女工作以供養父母，卻得不到原告的諒解，還處處
      刁難被告潘美伶，甚且動輒將被告潘美伶趕出家門。
（七）綜上所述，被告二人並無原告所述之逾矩行為，原告指述
      不過是疑心病太重而為猜測，被告二人予以否認。
貳、得心證之理由：
一、原告主張被告潘美伶為其配偶，雙方於103年2月14日結婚，
    目前婚姻關係存續中，並提出戶籍謄本為證據，並為被告所
    不爭執，則原告此部分主張自堪信為真實。
二、原告主張被告潘美伶與被告林孟倫親密交往，已侵害原告基
    於配偶之權利等語；但為被告所否認。經查：
（一）關於原告所提出之原證4錄影記錄部分，被告並不爭執影
      片中之人物為被告二人，拍攝處所為被告林孟倫營業場所
      外，可見被告二人於營業場所內有被告林孟倫自後環抱被
      告潘美伶、被告潘美伶反身擁抱被告林孟倫等畫面，衡以
      該處所為得公開出入之營業場所，被告二人互相擁抱之動
      作似已超過一般同事或朋友之程度，原告主張被告二人此
      部分行為，已經非屬於一般正常社交行為範圍，而已經侵
      害原告基於配偶之身份所受保護之權利一節，當堪以採取
      。
（二）另據證人即原告之母林秋萍到庭陳稱：「（原告訴訟代理
      人問：110年6月22日你與原告因何事前往被告與被告之母
      談論何事？）答：原告帶我去被告家，我就問被告，因為
      我跟被告很好，我問被告昨天手機定位是去哪裡，被告說
      洗澡，因為被告父母都在場，我也不好意思問被告，被告
      說他要保障，我說我兒子（原告）又不是有女人，為何要
      保障，被告父母說抓姦要在床，我就叫他們年輕人去房間
      講，我在外面跟被告父母談話就好，原告與被告在裡面講
      的時候，我跟被告父母在外面談話，我以為是普通的吵架
      ，結果才知道是外面有人，半年前被告跟我說，我兒子為
      什麼在被告講電話的時候一直聽，當時我稍微有點知道，
      但是我不講，因為我公公今年97歲，我不敢讓他們傷心，
      6月的時候我兒子發現了，因為我孫子講的，他說有時候
      去外婆家的時候，被告與前夫生的兩個兒子四個人常常回
      去外婆家，晚上媽媽都不在，後來我去他家以後，我孫子
      又講，我兒子出去他就叫計程車就走了，已經外面有人一
      段時間，但是我都不講，因為我怕我兒子會傷心，這半個
      月我公公急診兩三次，他要照顧我公公還要照顧兒子，還
      要煮飯，希望鈞院儘快判決。」、「（原告訴訟代理人問
      ：你說被告母親說抓姦要在床，意思是指？）答：前面我
      問被告潘昨天去哪裡，他說我去洗澡，我就說你去洗澡幹
      什麼，他說我要保障，我說為何要保障，我兒子是有女人
      嗎，所以被告潘的母親就說抓姦要在床，被告潘的父親也
      有聽到。」、「（原告訴訟代理人問：被告潘的母親指的
      是誰抓誰的姦？）答：是指要抓被告潘。」、「（原告訴
      訟代理人問：當下他們承認他們兩個人有去洗澡，但是被
      告潘的母親說抓姦要在床？）答：是，是被告潘講的。」
      、「（被告訴訟代理人問：你剛才說是原告告訴你有定位
      ，你跟原告去找被告潘問，被告潘如何回答你？）答：我
      說：美玲你昨天去哪裡？他說：昨天去洗澡。」、「（被
      告訴訟代理人問：你有問被告潘是跟誰去洗澡？）答：我
      早就知了，我不敢問，因為被告潘的父母跟我兒子都在場
      。」、「（被告訴訟代理人問：所以被告潘只有說他去洗
      澡？）答： 是。」等語（見本院111年1月4日言詞辯論筆
      錄）；又另證人即被告潘美伶之母張素欗到庭陳稱：「（
      被告訴訟代理人問：110年6月22日原告母親跟原告有去你
      家？你是否記得當天他們去你家前後的狀況？）答：有去
      我家。我跟原告說他不用賺錢，就有錢可以花，被告潘不
      是，他要工作，我女兒是被趕出來的，而且原告母親又不
      知道原告與被告的生活狀況，他趕我女兒已經趕三次了，
      所以我不讓我女兒回去，他說去洗澡就是有男朋友有外遇
      嗎？」、「（被告訴訟代理人問：你剛才說：「他說去洗
      澡就是有男朋友有外遇嗎？」是什麼意思？）答：我的意
      思是去洗澡難道就一定是兩個人一起去洗的嗎，不能一個
      人去洗嗎。我當天我並沒有這樣講。」、「（被告訴訟代
      理人問：當天情況如何？你有說過捉姦要在床嗎？是什麼
      意思？）答：我有說，因為原告好像有叫人家去查我女兒
      的生活瑣事，還找人照相，只是老闆在安慰他而已，人家
      老闆也是有家庭。」、「（被告訴訟代理人問：你說你女
      兒被原告趕出家門三次，是何原因？）答：因為吵架就把
      我女兒趕出來，衣服也亂丟，叫我們去接我女兒，第二次
      原告打電話到我家叫我載我女兒的東西回去，還指名道姓
      直接叫我張素欗。」、「（被告訴訟代理人問：你是否曾
      聽你女兒說他們為何吵架？）答：因為被告潘做口罩生意
      做太晚，洗澡吵到原告，原告就把被告潘趕出來。」、「
      （被告訴訟代理人問：你是否聽女兒說過原告對被告潘動
      手？）答：有，有一次。」、「（原告訴訟代理人問：（
      提示原證4 照片）你看到被告潘跟被告林擁抱的照片，你
      認為是什麼意思？）答：像妹妹在安慰，因為被告潘被趕
      出來。」等語（見本院111年1月4日言詞辯論筆錄）。由
      上述2名證人所陳述之情節，原告當天偕其母林秋萍前往
      被告潘美伶父母住處質問被告潘美伶，對於原告所指被告
      潘美伶與他人前往汽車旅館一事發生爭執，被告潘美伶就
      其前往汽車旅館一事雖未否認，但也未承認有與他人一同
      前往汽車旅館，以被告潘美伶搭車之目的地或手機訊號定
      位紀錄，固可認定被告潘美伶確有前往汽車旅館之情事，
      卻尚不足以認定當時被告潘美伶確實如原告所指稱之與被
      告林孟倫一同前往汽車旅館，則原告此部分主張尚難採取
      。
三、按「因故意或過失，不法侵害他人之權利者，負損害賠償責
    任。故意以背於善良風俗之方法，加損害於他人者亦同。」
    、「數人共同不法侵害他人之權利者，連帶負損害賠償責任
    。不能知其中孰為加害人者亦同。」、「不法侵害他人之身
    體、健康、名譽、自由、信用、隱私、貞操，或不法侵害其
    他人格法益而情節重大者，被害人雖非財產上之損害，亦得
    請求賠償相當之金額。其名譽被侵害者，並得請求回復名譽
    之適當處分。」、「前二項規定，於不法侵害他人基於父、
    母、子、女或配偶關係之身分法益而情節重大者，準用之。
    」，民法第184條第1項、第185條第1項、第195條第1項及第
    3項分別定有明文。本件原告主張被告二人於上開公開營業
    場所內，所為超過一般社交程度之動作，已經侵害原告基於
    配偶關係之法益，已如前述，則其依據侵權行為損害賠償之
    法律關係請求被告二人應連帶賠償其非財產上之損害一節，
    當屬可採。審酌原告所受損害程度，被告二人之行為態樣係
    在公開場所為不合於一般社交程度之行為，原告所主張之一
    同前往汽車旅館休憩部分則不可採，以及雙方之社會、經濟
    地位等一切情狀，認原告此部分請求應以5萬元為適當，原
    告之請求於此範圍內方屬有理由。
四、綜上所述，原告主張依據侵權行為損害賠償之法律關係，請
    求被告連帶賠償於5萬元及自起訴狀繕本送達被告翌日即110
    年7月20日起至清償日止按法定利率年息百分之五計算之遲
    延利息之範圍內為有理由，應予准許；至於原告之請求超過
    該數額部分則為無理由，應予駁回。
參、假執行之宣告：本件原告勝訴部分，係所命給付之金額或價
    額未逾新臺幣50萬元之判決，該原告勝訴部分應依民事訴訟
    法第389條第1項第5款規定，依職權宣告假執行；被告陳明
    願預供擔保免為假執行，就原告勝訴部分，經核無不合，爰
    酌定相當之擔保金額就原告勝訴部分准許之；至於原告其餘
    假執行之聲請，因該部分訴之駁回而失所附麗，應併予駁回
    。
肆、本件事證已臻明確，兩造其餘主張及攻擊防禦方法與證據，
    經本院斟酌後，與本件判決結果已不生影響，故不一一論列
    ，附此敘明。
伍、結論：原告之訴為一部有理由，一部無理由，依民事訴訟法
    第78條、第79條、第85條第2項、第389條第1項第5款、第39
    2條第2項，判決如主文。
中　　華　　民　　國　　111 　年　　3 　　月　　29　　日
　　　　　　　　　民事第六庭  法　官　許瑞東
以上正本係照原本作成
如對本判決上訴，須於判決送達後20日內向本院提出上訴狀。如
委任律師提起上訴者，應一併繳納上訴審裁判費。
中　　華　　民　　國　　111 　年　　3 　　月　　29　　日
                              書記官  曾怡婷